臺灣臺北地方法院普通庭裁定　　　　　　　100年度秩抗字第9號
抗　告　人
即被移送人　王麗華
上開抗告人即被移送人因違反社會秩序維護法案件，不服本院臺
北簡易庭於中華民國100年9月19日所為裁定（100年度店秩字第
24號），提起抗告，本院普通庭為第二審裁定如下：
    主  文
抗告駁回。
    理  由
一、原裁定意旨以：抗告人即被移送人王麗華於民國100年8月4
    日下午9時30分許，在新北市○○區○○街58巷1號2樓，藉
    端以連續按門鈴方式滋擾住戶，爰依社會秩序維護法第68條
    第2款之規定，裁處罰鍰新臺幣（下同）6,000元等語。
二、抗告人抗告意旨略以：伊係新北市深坑區維多利亞社區主任
    委員張順達之配偶，因社區住戶蔡嘉一常常積欠管理費藉故
    不繳納，故伊受該棟樓長廖展章之委託至蔡嘉一住處收取管
    理費，因按門鈴數次無人應答，正欲離開時，蔡嘉一突然開
    門咆哮，雖伊已表明係前來收取管理費，然蔡嘉一仍大聲叫
    囂，因而爆發爭執，並無藉端滋擾住戶云云。
三、按「有左列各款行為之一者，處2日以下拘留或新臺幣12,00
    0元以下罰鍰：一無正當理由，於公共場所、房屋近旁焚火
    而有危害安全之虞者。二藉端滋擾住戶、工廠、公司行號、
    公共場所或公眾得出入之場所者。三強買、強賣物品或強索
    財務者」，社會秩序維護法第68條定有明文。而由該條第1
    款、第2款之用語加以比較，可知「藉『端』滋擾」一事，
    並不因有無正當理由而影響該違反社會秩序維護法行為之成
    立。
四、經查：
  (一)抗告人有於100年8月4日下午9時30分許，在新北市○○區○
    ○街58巷1號2樓，連續按該址住戶蔡嘉一之門鈴長達至少4
    分鐘之久之情，業據抗告人於警詢中坦承：因伊要向該址住
    戶蔡嘉一收管理費，故於前揭時間按該址門鈴，然因該住戶
    遲不開門，所以伊就持續按該址門鈴約5分鐘至10分鐘之久
    ，至該住戶開門才停手，又該住戶開門時有大聲咆哮說：「
    我在大便，你是沒有聽到嗎？」、「按門鈴要按這麼久嗎？
    」等情不諱（見臺灣臺北地方法院新店簡易庭100年度店秩
    字第24號卷宗〈下稱店秩卷〉第9頁至第10頁），核與證人
    蔡嘉一於警詢時指述：案發當日伊在家中住宅廁所內，聽到
    外面有人在按伊家門鈴，伊在屋內喊說伊在上廁所，但門外
    之人仍持續按伊家門鈴長達4分鐘之久，俟伊上完廁所開門
    ，看見是抗告人在按門鈴，就質問抗告人為何要一直按伊家
    門鈴，難道沒有聽到伊說人在廁所等語大致相符（見店秩卷
    第6頁），堪認抗告人確有於上開時、地藉端以連續按門鈴
    之方式滋擾住戶之情明確。
  (二)抗告人雖辯稱：因住戶蔡嘉一常常積欠管理費藉故不繳納，
    伊為收取管理費才按門鈴數次云云，然抗告人就系爭管理費
    用之請求給付，應循法定程序為之，如依公寓大廈管理條例
    第21條之規定，以民事訴訟方式請求其給付，或依公寓大廈
    管理條例第23條第1項之規定，於規約內明文規定相關處理
    原則，而不可藉久按門鈴長達至少4分鐘之方式滋擾他人，
    亦即不能為達正當目的，即不擇手段，罔顧社區住戶之居住
    安寧。是抗告人上開所辯，並非可採。
五、綜上所述，原審參酌抗告人警詢時之自白及證人蔡嘉一於警
    詢時之指述，認抗告人有於上開時、地藉端滋擾住戶，依社
    會秩序維護法第68條第2款之規定，裁處抗告人罰鍰6,000元
    ，經核其認事用法並無不合，量處亦稱妥適，抗告人執詞指
    摘原裁定不當，尚難認為有理由，應予駁回。
據上論斷，應依社會秩序維護法第58條、第92條、刑事訴訟法第
412條，裁定如主文。
中    華    民    國   100    年    12    月    27    日
                    普通庭  審判長法  官  孫正華
                                  法  官  張詩芸
                                  法  官  謝昀璉
上正本證明與原本無異。
本裁定不得抗告。
                                  書記官  鄭雅文
中    華    民    國   100    年    12    月    28    日